【裁判字號】    99,抗,62
【裁判日期】    990317
【裁判案由】    聲請定其應執行刑
【裁判全文】
臺灣高等法院臺南分院刑事裁定            99年度抗字第62號
抗 告 人  
即受刑人 甲○○
                 
                
上列抗告人因定應執行刑案件，不服臺灣雲林地方法院中華民國
99年2月9日裁定（99年度聲字第130號）提起抗告 ，本院裁定如
下：
    主  文
抗告駁回。
    理  由                                   
一、本件抗告意旨略以：抗告人即受刑人甲○○所犯附表編號１
    之營利姦淫猥褻罪所處之有期徒刑1年，已於民國(下同)98
    年4月3日執行完畢。附表編號２之恐嚇罪所處之有期徒刑8
    月，減為有期徒刑4月，原可易科罰金，卻因二件合定應執
    行刑而無法易科罰金，爰請求准予易科罰金，依法提起抗告
    云云。
二、按裁判確定前犯數罪者，併合處罰之；又數罪併罰 ，有2裁
    判以上者，依第51條之規定，定其應執行之刑。刑法第50條
    及第53條分別定有明文。又被告犯應併合處罰之數罪，經法
    院以判決或裁定定其數罪之應執行刑確定者，該數罪是否執
    行完畢，均係以所定之應執行刑全部執行完畢為斷。其在定
    應執行刑之前已先執行之有期徒刑之罪，因嗣後與他罪合併
    定應執行刑，而由檢察官換發執行指揮書執行應執行刑，是
    其前已執行之有期徒刑部分，僅應予扣除，該罪宣告之刑不
    能認為已執行完畢 ，最高法院47年台抗字第2號判例及93年
    度台非字第298號判決均足參照。次按數罪併罰中之一罪，
    依刑法規定得易科罰金，若因與不得易科之他罪併合處罰結
    果而不得易科罰金時，原可易科部分所處之刑，自亦無庸為
    易科折算標準之記載，業經司法院院字2702號、釋字第144
    號解釋在案，最高法院40年台非字第12號判例、87年台非字
    第4號判決亦有相同意旨。
三、經查：
（一）抗告人即受刑人甲○○前因營利姦淫猥褻罪、恐嚇罪，分
      別經本院及臺灣雲林地方法院各處有期徒刑1年、4月確定
      。上開2罪嗣經原審裁定應執行有期徒刑1年3月等情，有
      原裁定書、附件臺灣雲林地方法院檢察署受刑人甲○○定
      應執行刑案件一覽表、臺灣高等法院被告前案紀錄表各1
      份在卷可稽。
（二）抗告人雖以其所犯附表編號１之營利姦淫猥褻罪所處之刑
      業經執行完畢，請求附表編號２之恐嚇罪所處之刑准予易
      科罰金云云。然抗告人所犯附表編號１之罪所處之刑縱已
      執行完畢，亦屬日後執行時扣抵之問題，核與定執行刑之
      裁定無涉。又受刑人所犯附表編號１之罪所處之徒刑，依
      法不得為易科罰金之宣告 ，於定上開2罪之應執行時，自
      不得再為宣告易科罰金。
四、綜上所述 ，原審法院裁定抗告人所犯2罪應執行有期徒刑1
    年3月，並無違誤。抗告人提起本件抗告，為無理由，應予
    駁回。
五、據上論結，依刑事訴訟法第412條，裁定如主文。
中    華    民    國    99    年    3     月    17    日
                  刑事第三庭    審判長法  官    陳義仲
                                      法  官    宋明中
                                      法  官    蔡勝雄
以上正本證明與原本無異。
不得再抗告。
                                      書記官    汪姿秀
中    華    民    國    99    年    3     月    17    日

司法院資訊處製作；財團法人民間司法改革基金會備份。
